臺灣板橋地方法院刑事判決　　　　　　　96年度交易字第43號
公　訴　人　臺灣板橋地方法院檢察署檢察官
被　　　告　甲○○
上列被告因公共危險等案件，經檢察官提起公訴（95年度偵字第
28465 號），被告於準備程序中就被訴事實為有罪之陳述，經本
院合議庭裁定由受命法官獨任進行簡式審判程序，並判決如下：
    主  文
甲○○服用酒類，不能安全駕駛動力交通工具而駕駛，處拘役伍
拾日，如易科罰金，以新臺幣壹仟元折算壹日。又因過失傷害人
，處有期徒刑肆月，如易科罰金，以新臺幣壹仟元折算壹日。
    事  實
一、甲○○未領有駕駛執照，且明知服用酒類不能安全駕駛動力
    交通工具者，不得駕駛，而其於民國95年11月2 日晚間7 時
    至9 時30分許，在臺北縣中和市○○路某處飲用維士比酒精
    飲料後，已達不能安全駕駛動力交通工具之狀態。猶於同日
    晚間10時30分許，騎乘車牌號碼AMK-857 號重型機車搭載李
    鍵安，沿臺北縣中和市○○路往南勢角方向行駛。嗣於同日
    晚間11時11分許，途經臺北縣中和市○○路157 號前，本應
    注意汽車在雙向二車道行駛時，應在遵行車道內行駛，而當
    時雖係夜間天候陰，然有照明，道路為柏油路面，路面無缺
    陷，無障礙物，視距良好，並無不能注意之情事，竟疏於注
    意，貿然駛入對向車道。適有乙○○騎乘車牌號碼M9Z-192
    號重型機車沿對向車道駛抵該處，因不及閃避，致與甲○○
    騎乘之機車發生碰撞，乙○○因而受有左上頜骨骨折併多處
    擦傷之傷害。甲○○肇事後，經送財團法人佛教慈濟醫院新
    店分院急救，於尚不知何人肇事之臺北縣政府警察局中和分
    局交通分隊警員據報前往醫院處理時，當場承認為肇事人，
    復經實施血液酒精濃度測試，其血液酒精濃度達176.3mg/dl
    （換算呼氣酒精濃度為0.88mg/l）。
二、案經乙○○訴由臺北縣政府警察局中和分局報請臺灣板橋地
    方法院檢察署檢察官偵查起訴。
    理  由
一、上揭事實，業據被告甲○○於警詢及本院審理時坦承不諱，
    核與被害人乙○○於警詢時指訴之情節相符，並經證人李鍵
    安於警詢中證述明確。此外，復有財團法人佛教慈濟醫院新
    店分院檢驗科藥物濃度檢驗報告、道路交通事故調查報告表
    暨現場圖各1 件、現場及車損照片22幀等附卷可資佐證。而
    被害人因本件交通事故受有左上頷骨骨折併多處擦傷之傷害
    ，亦有財團法人佛教慈濟綜合醫院診斷證明書1 件在卷足稽
    ，俱徵被告前揭不利於己之自白與事實相符。按汽車在雙向
    二車道行駛時，應在遵行車道內行駛，道路交通安全規則第
    97條第1 款定有明文，此為汽車駕駛人駕駛汽車時應盡之注
    意義務。次依卷附道路交通事故調查報告表所示，本件事故
    發生時，雖係夜間天候陰，然有照明，道路為柏油路面，路
    面無缺陷，無障礙物，視距良好，當無不能注意之情事。倘
    被告行經上開路段，能在遵行車道內行駛，應不致與被害人
    騎乘之機車碰撞而肇事。詎被告怠於注意，貿然駛入對向車
    道，因而撞擊被害人騎乘之機車，致被害人受傷，是被告之
    過失，及其過失行為與被害人受傷結果間之相當因果關係，
    均至為灼然。綜上，本案事證明確，被告犯行堪予認定。
二、核被告所為，係犯刑法第185 條之3 服用酒類不能安全駕駛
    動力交通工具而駕駛罪，及同法第284 條第1 項前段之過失
    傷害罪。被告所犯上開二罪，犯意各別，罪名互殊，應予分
    論併罰。又被告為汽車駕駛人，無駕駛執照駕車、酒醉駕車
    ，因而致人受傷，依法應負過失傷害刑事責任，應依道路交
    通管理處罰條例第86條第1 項規定加重其刑。而被告肇事後
    ，向不知何人肇事之臺北縣政府警察局中和分局交通分隊警
    員自首肇事致人受傷，有臺北縣政府警察局中和分局道路交
    通事故肇事人自首情形紀錄表存卷為憑，其所犯過失傷害罪
    ，依刑法第62條前段規定減輕其刑，並與道路交通管理處罰
    條例第86條第1 項之加重，依刑法第71條第1 項規定，先加
    後減之。爰審酌被告明知酒後駕駛汽車對其本人及其他用路
    人之生命、身體、財產安全，皆有高度之危險性，猶於服用
    酒類後呼氣酒精濃度達每公升0.88毫克，已處於不能安全駕
    駛動力交通工具之狀態下，執意駕駛車輛，漠視自身及公眾
    安危，並疏於注意致生交通事故，應嚴予非難，兼衡被告之
    過失情節、所肇被害人傷勢，及其因本件交通事故同受有臉
    、軀幹、髖、大腿、小腿、踝、頭皮、頸擦挫傷、胸壁（除
    乳房、乳頭外）燒傷致全皮喪失等傷害，有財團法人慈濟綜
    合醫院臺北分院診斷證明書1 件在卷可佐，暨被告犯後雖坦
    承犯行，然未能與被害人達成和解之態度等一切情狀，量處
    如主文所示之刑，並各諭知易科罰金之折算標準，以資懲儆
    。
據上論斷，應依刑事訴訟法第273 條之1 第1 項、第299 條第1
項前段，刑法第185 條之3 、第284 條第1 項前段、第41條第1
項前段、第62條前段，道路交通管理處罰條例第86條第1 項，刑
法施行法第1 條之1 第1 項、第2 項，判決如主文。
中　　華　　民　　國　　96　　年　　3 　　月　　26　　日
                        交通法庭  法　官  廖  怡  貞
以上正本證明與原本無異
如不服本判決，應於判決送達後10日內，向本院提出上訴狀，上
訴於臺灣高等法院（須附繕本）。
                                  書記官　林  惠  齡
中　　華　　民　　國　　96　　年　　4 　　月　　9 　　日
附錄本案論罪科刑法條全文：
中華民國刑法第185條之3
服用毒品、麻醉藥品、酒類或其他相類之物，不能安全駕駛動力
交通工具而駕駛者，處1 年以下有期徒刑、拘役或3 萬元以下罰
金。
中華民國刑法第284條：
因過失傷害人者，處6 月以下有期徒刑、拘役或500 元以下罰金
，致重傷者，處1 年以下有期徒刑、拘役或500 元以下罰金。
從事業務之人，因業務上之過失傷害人者，處1 年以下有期徒刑
、拘役或1000元以下罰金，致重傷者，處3 年以下有期徒刑、拘
役或2000元以下罰金。
